【裁判字號】    95,上易,1159
【裁判日期】    950824
【裁判案由】    侵占等
【裁判全文】
臺灣高等法院刑事判決                95年度上易字第1159號
上  訴  人
即  被  告  甲○○
                      樓
選任辯護人  葉月雲律師
上列上訴人因侵占等案件，不服臺灣臺北地方法院94年度易字第
1179號，中華民國95年4月28日第一審判決（起訴案號：臺灣臺
北地方法院檢察署94年度偵緝字第529號），提起上訴，本院判
決如下：
    主      文
上訴駁回。
    事實及理由
一、本案經本院審理結果，認第一審以被告甲○○犯刑法第336
    條第2項之業務侵占罪、第339條第1項之詐欺罪，分別判處
    有期徒刑8月、4月，並依修正前刑法第51條第5款規定定應
    執行有期徒刑10月，認事用法及量刑均無不當，應予維持，
    並引用第一審判決書記載之事實、證據及理由（如附件）。
二、駁回上訴之理由
  (一)被告上訴否認犯罪，於原審及本院審理時均辯稱：所收取廣
    告客戶款123500元部分，是因故遺失，不是故意不還公司，
    無侵占公司款項之故意；又原判決附表二所示的客戶刊登廣
    告部分，伊都有徵得客戶的同意，是客戶後來反悔不同意的
    ；且伊後來都有和告訴人公司和解，有償還部分款項，不是
    故意不和解的，請求從輕量刑云云。
  (二)經查：被告於90年8月間至92年3月間任職於麥浩斯公司擔任
    廣告業務員公司，其意圖為為自己不法所有，分別基於侵占
    、詐欺之概括犯意，自91 年3月間起至同年11間止，連續將
    其向如原審判決附表一所示之客戶收取而為其業務上持有之
    廣告費用共計新臺幣（下同）123500元部分，未繳回麥浩斯
    公司，予以侵占入己；另被告為詐領廣告仲介獎金，明知原
    審判決附表二所示之客戶，並未同意其為之刊登廣告，連續
    於附表二所示之上刊時間，擅自為如附表二所示之客戶，在
    如附表二所示之上稿書籍刊登廣告，並陸續向麥浩斯公司詐
    領廣告仲介獎金20450元之事實，業據告訴人指訴綦詳，並
    經證人王維正、黃美玉、郭榮隆、楊常吉、林青慧、楊森富
    等人於偵查及原審時證述屬實，被告空言否認犯行，自難憑
    採。再被告於事後雖曾與告訴人公司達成民事上和解，有償
    還部分金額，惟此並無解於被告所為上開犯行之成立；且本
    件案發迄今已逾四年，告訴人亦稱已給很多次機會，被告均
    未依約償還等語，再參酌被告於偵審中均未坦認犯罪，於上
    訴本院後，亦無再償還分文，難認其已有悔意，本院審酌全
    案情節，認原審就被告所犯二罪，分別量處如上之刑，並定
    應執行有期徒刑10月，洵屬允當，被告上訴請求從輕量刑，
    並無理由。
  (三)綜上，被告上訴意旨猶執前詞否認犯罪，而指摘原判決不當
    ，為無理由，應予駁回。
三、又刑法第2條第1項規定：「行為後法律有變更者，適用行為
    時之法律。但行為後之法律有利於行為人者，適用最有利於
    行為人之法律」。依刑法第51條定應執行刑時，「裁判確定
    前犯數罪，其中一罪在新法施行前者，亦同（即亦應為新舊
    法比較）。」最高法院95年5月23日第8次刑事庭會議決議可
    資參照。被告於裁判確定前犯數罪，均係於95年7月1日之前
    犯之，而刑法第51條業於民國94年2月2日修正公布，並於95
    年7月1日施行，修正前刑法第51條規定：「數罪併罰，分別
    宣告其罪之刑，依左列各款定其應執行者：.... 」，其中
    第5款規定：「宣告多數有期徒刑者，於各刑中之最長期以
    上，各刑合併之刑期以下，定其刑期。但不得逾二十年。」
    ；修正後刑法第51條第5款規定：「宣告多數有期徒刑者，
    於各刑中之最長期以上，各刑合併之刑期以下，定其刑期。
    但不得逾三十年」，比較結果，修正後刑法並非較有利於被
    告，依刑法第2條第1項前段之規定，本件仍應依修正前刑法
    第51條規定，定其應執行之刑。又原審就此部分雖未及比較
    適用，然上訴本院後，經比較新舊法之結果，仍應適用行為
    時法，則原判決適用行為時法即無不當，自不構成撤銷事由
    ，本院審理結果，仍維持原審判決，駁回被告上訴，附此敘
    明。
據上論斷，應依刑事訴訟法第368條、第373條，判決如主文。
本案經檢察官呂光華到庭執行職務。
中    華    民    國    95    年    8     月    24    日
                  刑事第十七庭  審判長法  官  陳貽男
                                      法  官  許仕楓
                                      法  官  孫惠琳
以上正本證明與原本無異。
不得上訴。
                                      書記官  魏汝萍
中    華    民    國    95    年    8     月    24    日
附錄：本案論罪科刑法條全文
刑法第336條
對於公務上或因公益所持有之物，犯前條第 1 項之罪者，處 1
年以上 7 年以下有期徒刑，得併科 5 千元以下罰金。
對於業務上所持有之物，犯前條第 1 項之罪者，處 6 月以上
5 年以下有期徒刑，得併科 3 千元以下罰金。
前二項之未遂犯罰之。
刑法第339條
意圖為自己或第三人不法之所有，以詐術使人將本人或第三人之
物交付者，處5年以下有期徒刑、拘役或科或併科1千元以下罰金
。
以前項方法得財產上不法之利益或使第三人得之者，亦同。
前二項之未遂犯罰之。


司法院資訊處製作；財團法人民間司法改革基金會備份。
